【裁判字號】    92,家抗,91
【裁判日期】    921021
【裁判案由】    指定遺產管理人
【裁判全文】
臺灣高等法院臺中分院民事裁定  九十二年度家抗字第九一號
      抗  告  人  甲○○
      法定代理人  汪國華
      代  理  人  徐松賢
右當事人間指定遺產管理人事件，抗告人對於中華民國九十二年六月十二日臺灣臺中
地方法院九十二年財管字第二三號裁定提起抗告，本院裁定如左：
      主      文
原裁定廢棄。
相對人在原法院之聲請駁回。
聲請及抗告程序費用由相對人負擔
      理      由
一、增訂民事訴訟法第一百三十八條第三項雖規定，寄存送達，自寄存之日起，經十
    日發生效力，惟該增訂條文自民國（以下同）九十二年九月一日始開始施行，而
    本件寄存送達係發生於修正施行前，自應適用修正前之民事訴訟法（以下稱舊民
    事訴訟法）寄存送達之規定。按舊民事訴訟法第一百三十八條所規定之寄存送達
    ，限於不能依同法第一百三十六條及第一百三十七條規定行送達者，始得為之。
    設其送達之處所，雖原為應受送達人之住居所、事務所或營業所，而實際上已變
    更者，該原住居所、事務所或營業所，即非應為送達之處所，自不得於該原處所
    為寄存送達。如為寄存送達，應於應受送達人實際領取該訴訟文書時發生送達之
    效力（最高法院八十五年台抗字第一五一號裁判參照）。查，抗告人原住台中縣
    豐原市○村里○○鄰○○路六一五之五號二樓吳邱美雙戶內，抗告人因與郭世斌
    結婚乃於九十一年二月六日變更住址為台中縣豐原市○○里○○鄰○○路五二六
    之九號十一樓即原裁定送達之處所，嗣郭世斌於九十一年六月四日死亡，抗告人
    於九十二年一月二十七日遷移至台中縣豐原市○村里○○鄰○○路六一五之五號
    二樓，此有戶籍謄本在卷可稽，抗告人主張其實際住居所已變更為台中縣豐原市
    ○村里○○鄰○○路六一五之五號二樓，應屬實在，而抗告人於九十二年八月七
    日領取原法院裁定，有警局受理寄存訴訟文書寄存簿在卷可證，是本件應於九十
    二年八月七日始發生送達之效力，抗告人於九十二年八月十四日提起抗告並未逾
    期，合先敘明。
二、按繼承開始時，須繼承人有無不明，而無親屬會議或親屬會議未於一個月內選定
    遺產管理人者，始得由利害關係人聲請法院選任遺產管理人，此觀民法第一千一
    百七十七條及第一千一百七十八條第二項之規定自明。本件被繼承人郭世斌之繼
    承人甲○○、郭慧儀、郭世榮、郭清河、張淑貞固已拋棄繼承權，惟被繼承人郭
    世斌尚有胞妹郭麗娟，此有戶籍謄本在卷可稽，依法郭麗娟可輾轉繼承郭世斌之
    遺產，則郭世斌之繼承人並非有無不明，相對人聲請選任被繼承人郭世斌之遺產
    管理人，即無理由，原法院准相對人之聲請，以裁定選任抗告人為郭世斌之遺產
    管理人，自有未合。抗告論旨，指摘原裁定不當，聲明廢棄，為有理由。爰將原
    裁定予以廢棄，由本院駁回相對人之聲請。
三、依非訟事件法第二十八條、第八條第二項，民事訴訟法第四百九十二條、第九十
    五條、第七十八條，裁定如主文。
中      華      民      國    九十二    年      十      月    二十一    日
~B1民事第六庭審判長法  官  吳火川
~B2                法  官  吳惠郁
~B3                法  官  饒鴻鵬
右為正本係照原本作成。
本裁定僅得以其適用法規顯有錯誤為理由，並經本院許可，始得再抗告。
~B                書記官  陳如慧
中      華      民      國    九十二    年      十      月    二十二    日
附註：
第四百八十六條
抗告，除別有規定外，由直接上級法院裁定。
抗告法院之裁定，以抗告不合法而駁回者，不得再為抗告；但得向原法院提出異議
  。
前項異議，準用第四百八十四條第二項及第三項之規定。
除前二項之情形外，對於抗告法院之裁定再為抗告，僅得以其適用法規顯有錯誤為
  理由，並經原法院之許可者為限。
前項許可，以原裁定所涉及之法律見解具有原則上之重要性者為限。
第四百三十六條之三第三項、第四項及第四百三十六條之六之規定，於第四項之抗
  告準用之。
                                                                        Ｙ


司法院資訊處製作；財團法人民間司法改革基金會備份。
